

#### CONTACTO

- Va
  - Valparaíso, Chile.
- samuelrg.sna@gmail.com
- https://samuelsoc.github.io/portafolio web
- in @samuelrg
- https://github.com/samuelsoc

#### LENGUAJES PROGRAMACION

- Python
- R

#### SISTEMAS OPERATIVOS

- GNU Linux
- Windows

#### HERRAMIENTAS DESARROLLO

- VS Code
- Atom
- Jupyter Notebooks
- RStudio

#### HABILIDADES PROFESIONALES

- Autodidacta
- Compromiso con equipo
- Entendimiento negocio
- Trabajo multidisciplinario
- Metodologías Agiles
- Metodologías de Investigación
- Capacidad para encontrar soluciones
- Comunicación de resultados
- Vocación pedagógica

#### PREMIOS

Primer lugar hackaton ConDatos, Chile 2015

# SAMUEL RAMIREZ G.

### CIENTIFICO DE DATOS

#### SOBRE MÍ

Soy Sociólogo de profesión, con más de 5 años de experiencia en el mundo de los datos. Mis conocimientos de metodologías de investigación y programación, me han permitido asesorar investigaciones, desarrollar integraciones de datos con visualizadores, participar en la implementacion de proyectos de datos abiertos, segmentaciones de clientes y extracciones de datos desde diversas fuentes.

#### EXPERIENCIA LABORAL

## Científico de Datos Criteria Analytics | Oct 2019 - presente

- Coordinar con clientes, soluciones para el procesamiento de sus datos y visualizaciones de estos, con herramientas como Shiny y DataStudio.
- Creación y mantención de modelos para segmentaciones no supervisadas, clasificaciones de texto entre otros, con metodos de Machine Learning.
- Extracción de datos por medio de técnicas de webscraping (youtube, instagram, twitter, webmarket etc.)

# Consultor Analista de Datos - Freelance ASIMOV | 2018 - presente

 Integración de BBDD en PostgreSQL, Estructuracion de datos georeferenciados para implementar visualizadores en PBI, para reportes estadisticos en el sitio de <u>SIMEF</u>.

### Consultor Analista de Datos JUNAR | 2015 - 2018

- Asesoramiento en el uso de la plataforma de Junar.
  Seguimiento en la implementación de portales de Datos Abiertos en el Sector Público.
- Análisis, estandarización y modelamiento de datos para visualizaciones y aplicaciones web con datos públicos.

# Asesor Metodológico MasPeople | Junio 2013 - Agosto 2014

 Encargado de la construcción de intrumentos de medición de Hábitos Productivos, Recolección y análisis de datos. Proyecto para Minera Pelambres, Banco Falabella y el IST.

### EDUCACIÓN

Universidad de Chile - Facultad Economía y Negocios Diploma Inteligencia de Clientes y Big Data | 2019

### Universidad de Valparaíso

Licenciatura en Sociología | 2014

• Tesis de Pregrado: <u>Propuesta Metodológica para el</u> <u>estudio de la Migración Interna con enfoque de</u> <u>redes complejas</u>.